最　高　行　政　法　院　裁　定
　　　　　　　　　　　　　　　　　　 96年度裁字第00794號
抗　告　人　甲○○
　　　　　　　　　　　　　送達.
　　　　　　　　　　　　　中市.
上列抗告人因與相對人財團法人戒嚴時期不當叛亂暨匪諜審判案
件補償基金會間戒嚴時期不當叛亂暨匪諜審判案件補償金事件，
對於中華民國95年8月16日臺北高等行政法院95年度訴字第00411
號裁定提起抗告，本院裁定如下：
    主  文
抗告駁回。
抗告訴訟費用由抗告人負擔。
　　理  由
一、按抗告法院認抗告為不合法或無理由者，應為駁回抗告之裁
    定。
二、本件原裁定係以：抗告人於民國（下同）91年12月3日向相
    對人申請戒嚴時期不當叛亂暨匪諜審判案件補償金（下稱補
    償金），經相對人以92年8月21日(92)基修法丑字第5143號
    函復，不予補償。該案因抗告人未提起訴願而告確定。嗣抗
    告人於93年3月9日仍就上開同一原因事實申請補償金，相對
    人以94年7月19日(94)基修法寅字第1979號函復，略以抗告
    人申請補償金案，經該會決議不予補償，抗告人復就同一原
    因事實提出申請，並未提出新事實或新證據等語。茲抗告人
    對補償基金會94年7月19日(94)基修法寅字第1979號函提起
    訴願、行政訴訟。查該函僅係說明抗告人就同一原因事實未
    提出新事實或新證據，並不直接發生法律效果，要難謂屬行
    政處分，原審即認其訴於法不合，乃駁回抗告人在原審之訴
    。
三、抗告意旨略以相對人以92年8月21日(92)基修法丑字第5143
    號函，否定了抗告人3年餘不當人身遭受限制自由之事實，
    對因何原因遭此迫害隻字未作說明，即是白色恐怖下產物無
    可質疑，絕非所稱非屬內亂、外患等罪不合補償具體事證。
    抗告人在失卻自由之期並未受有任何罪名之指控，就是遭濫
    捕無辜之事證，觀諸戒嚴時期不當叛亂暨匪諜審判案件補償
    條例第15條之1第3項及本條例之立法意旨甚明，申言之，抗
    告人乃遭濫捕之無辜者，此證明抗告人並無涉及任何犯罪，
    但卻遭以感化之名失卻自由3年有餘，難道無法獲得正當性
    補償？是否有違冤獄賠償法第1條第2項第1款規定：不依前
    項法令之羈押，受害人亦得依本法請求國家賠償之依據等語
    。經核抗告人對於原裁定以其訴為不合法而駁回其起訴，有
    何違背法令，並無隻言片語提及，自難認其抗告為有理由，
    抗告論旨，指摘原裁定違誤，求予廢棄，難認有理由，應予
    駁回。本件抗告人於原審之起訴既不合法，依程序不合，實
    體不究之原則，抗告人於本件所為實體上之主張，無庸復予
    審酌，併此指明。
四、依行政訴訟法第104條、民事訴訟法第95條、第78條，裁定
    如主文。
中　　華　　民　　國　　96　　年　　4　　 月　　19　　日
                  第四庭審判長法  官　鍾　耀　光
                              法  官  姜　仁　脩
                              法  官　王　德　麟
                              法  官　黃　清　光
                              法  官　吳　慧　娟
以  上  正  本  證  明  與  原  本  無  異
中　　華　　民　　國　　96　　年　　4　　 月　　19　　日
　　　　　　　　　　　　　　　書記官　阮　桂　芬
